【裁判字號】    97,訴,492
【裁判日期】    970430
【裁判案由】    搶奪等
【裁判全文】
臺灣基隆地方法院刑事判決               97年度訴字第492號
公  訴  人  臺灣基隆地方法院檢察署檢察官
被      告  丙○○
                    （另案
            乙○○
上列被告等因搶奪等案件，經檢察官提起公訴（97年度偵字第69
0號），被告等於本院準備程序自白犯罪，經本院合議庭裁定由
受命法官獨任以簡式審判程序審理，判決如下：
    主  文
丙○○共同竊盜，處有期徒刑月。又共同意圖為自己不法之所
有，而搶奪他人之動產，處有期徒刑拾月。應執行有期徒刑壹年
。
乙○○共同竊盜，累犯，處有期徒刑月。又共同意圖為自己不
法之所有，而搶奪他人之動產，累犯，處有期徒刑捌月。應執行
有期徒刑拾月。
    事實及理由
壹、程序方面
    本件被告丙○○、乙○○所犯者非為死刑、無期徒刑、最輕
    本刑為3年以上有期徒刑之罪或高等法院管轄第一審案件，
    其等於準備程序進行中，先就被訴事實為有罪之陳述，經告
    知其等簡式審判程序之旨，並聽取公訴人、被告2人之意見
    後，經本院合議庭依刑事訴訟法第273條之1第1項之規定，
    裁定由受命法官獨任以簡式審判程序進行本案之審理，且依
    同法第273條之2規定，簡式審判程序之證據調查，不受同法
    第159條第1項、第161條之2、第161條之3、第163條之1及第
    164條至第170條規定之限制，合先敘明。
貳、實體方面
一、本件犯罪事實、證據，除補引「被告丙○○曾於民國91年間
    因搶奪、竊盜案件，經本院以91年度訴字第586號判決判處
    有期徒刑2年6月確定；復因搶奪、竊盜案件，經本院以93年
    度訴字第654號判決判處有期徒刑1年10月確定（尚未執行完
    畢）」之前科事實、「被告丙○○、乙○○於本院準備程序
    及審理時之自白」為證據外，餘均引用如附件檢察官起訴書
    之記載。
二、論罪科刑
  (一)被告丙○○、乙○○共同竊取機車後，共乘騎車行搶，核被
    告2人所為，係犯刑法第320條第1項之竊盜罪及同法第325條
    第1項之搶奪罪。被告2人就上開竊盜及搶奪犯行，互有犯意
    聯絡及行為分擔，均應論以共同正犯。又其等所為上述2 罪
    ，犯意各別，行為互殊，應予分論併罰。
  (二)再查被告乙○○曾因竊盜案件，經臺灣板橋地方法院判處有
    期徒刑4月確定，於95年11月17日執行完畢，有臺灣高等法
    院被告前案紀錄表在卷可稽，其受有期徒刑執行完畢後，5
    年內再犯本件有期徒刑以上之罪，為累犯，應就其所犯上述
    二罪，分別加重其刑。
  (三)爰審酌被告丙○○前有2次竊盜、搶奪之前科，被告乙○○
    則有竊盜之前科，素行均非佳，且2人均正值青年之際，竟
    不思努力工作賺錢花用，被告丙○○復沾染毒品，被告2人
    或因毒癮發作、或因缺錢花用，即共同竊車並行搶他人財物
    ，其等所為不僅侵害被害人之財產法益，並使路人陷於遭搶
    之恐懼中，嚴重破壞社會治安，犯罪危害非輕，暨其等竊取
    及搶奪財物之所得非鉅、搶奪方式未致被害人受傷之結果及
    犯後均坦承犯行之態度等一切情狀，就被告2人所犯上述二
    罪，分別量處如主文所示之刑，並定應執行刑，以示懲儆。
  (四)被告2人行竊所用之鑰匙1支，並未扣案，被告乙○○並供稱
    該鑰匙已遺失，為免日後執行困難，爰不予宣告沒收。另扣
    得之米黃色外套1件，雖屬被告乙○○所有，惟此係其行搶
    所著之物，非供竊盜、搶奪所用之物，亦非犯罪所得之物，
    自不予宣告沒收，併此敘明。
三、依刑事訴訟法第273條之1第1項、第299條第1項前段、第310
    條之2、第454條，刑法第28條、第320條第1項、第325條第
    1項、第47條第1項、第51條第5款，刑法施行法第1條之1，
    判決如主文。
四、如不服本件判決，得自收受送達之日起10日內，向本院提出
    上訴書狀。
本案經檢察官甲○○到庭執行職務。
中    華    民    國    97    年     4    月    30    日
                  刑事第一庭法  官  王美婷
以上正本證明與原本無異。
對於本件判決如有不服，應於收受送達後10日內，向本院提出上
訴書狀，上訴於臺灣高等法院，並按他造當事人之人數附具繕本
。
中    華    民    國    97    年     4    月    30    日
                            書記官  明祖斌
附錄論罪法條：
刑法第320條第1項
意圖為自己或第三人不法之所有，而竊取他人之動產者，為竊盜
罪，處五年以下有期徒刑、拘役或五百元以下罰金。
刑法第325條第1項
意圖為自己或第三人不法之所有，而搶奪他人之動產者，處六月
以上五年以下有期徒刑。
臺灣基隆地方法院檢察署檢察官起訴書
                                       97年度偵字第690號
    被      告  丙○○  男  23歲（民國○○年○月○○日生）
                        住臺北縣瑞芳鎮○○路有勝新村1之1
                        號
                        國民身分證統一編號：Ｚ000000000號
                乙○○  男  26歲（民國○○年○月○○日生）
                        住臺北縣瑞芳鎮○○路158號
                        國民身分證統一編號：Ｚ000000000號
上列被告因搶奪等案件，業經偵查終結，認應提起公訴，茲將犯
罪事實及證據並所犯法條分敘如下：
        犯  罪  事  實
一、丙○○、乙○○（前因竊盜案件經臺灣板橋地方法院於民國
    95年5月25日，以95年度簡字第2397號判決判處有期徒刑4月
    確定，於95年11月17日執行完畢）因缺錢花用，竟共謀竊取
    機車後行搶，嗣即共同基於意圖為自己不法所有之犯意聯絡
    ，於96年11月3日上午11時許，在基隆市○○區○○路297巷
    86號前，由丙○○持自備之鑰匙竊取戊○○停放該處之車號
    LDP-499 號重機車，乙○○則在旁把風，得手後即由乙○○
    騎乘上開重機車搭載丙○○尋找作案目標，後於同日下午2
    時35分許，行經基隆市仁愛區○○○路41號前，見婦人己○○獨自行走路旁、左手提著皮包，認有機可趁，遂由乙○○
    騎車靠近己○○，由丙○○出手拉取己○○提在左手之皮包
    （內有新台幣1200元、BENQ牌行動電話1 支、己○○之身分
    證、健保卡、提款卡等物），得手後旋騎乘機車離開現場，
    騎至基隆市○○區○○路附近平分所得贓款，BENQ牌行動電
    話則先放在乙○○身上，並將其餘證件連同皮包丟棄在基隆
    河裡，且將上開重機車棄置附近，後乙○○攜帶上開BENQ牌
    行動電話至友人葉志勇家中聊天，不慎將上開行動電話遺忘
    在葉志勇家中。嗣經己○○報警後，經警調閱上開行動電話
    通聯紀錄而循線查獲上情。
二、案經基隆市警察局第一分局報告偵辦。
        證  據  並  所  犯  法  條
一、證據清單與待證事實
    ┌───┬─────────┬──────────┐
    │ 編號 │ 證  據  名  稱   │  證  明  事  實    │
    ├───┼─────────┼──────────┤
    │  (一)  │被告丙○○之自白，│全部犯罪事實        │
    │      │證人丙○○之證述  │                    │
    ├───┼─────────┼──────────┤
    │  (二)  │被告乙○○之自白，│全部犯罪事實        │
    │      │證人乙○○之證述  │                    │
    ├───┼─────────┼──────────┤
    │  (三)  │證人戊○○之證述，│其失竊上開重機車之事│
    │      │贓物認領保管單1 紙│實                  │
    ├───┼─────────┼──────────┤
    │  (四)  │證人己○○之證述，│其於上揭時、地遭搶奪│
    │      │贓物認領保管單1 紙│上開財物之事實      │
    ├───┼─────────┼──────────┤
    │  (五)  │證人葉志勇之證述  │上開BENQ牌行動電話1 │
    │      │                  │支係被告乙○○遺忘在│
    │      │                  │葉志勇家中          │
    ├───┼─────────┼──────────┤
    │  (六)  │基隆市○○區○○街│被告2人騎乘上開車號L│
    │      │175 號前監視器攝得│DP-499號重機車之事實│
    │      │畫面翻拍照片1 張  │                    │
    ├───┼─────────┼──────────┤
    │  (七)  │基隆市仁愛區成功一│被告2 人騎乘上開重機│
    │      │路41號附近監視器攝│車於上揭時、地行搶之│
    │      │得畫面翻拍照片2 張│事實                │
    └───┴─────────┴──────────┘
二、核被告2人所為，均係犯刑法第320條第1項之竊盜，及第325
    條第1 項之搶奪罪嫌。被告丙○○、乙○○就上開犯行有犯
    意聯絡與行為分擔，請論以共同正犯。又其等所犯上開2罪
    ，犯意各別，行為互殊，請分論併罰。再被告乙○○有如犯
    罪事實欄所載之前案紀錄暨科刑執行情形，有刑案資料查註
    紀錄表在卷可參，其於受徒刑之執行完畢後，5 年以內故意
    再犯此2 件有期徒刑以上之罪，為累犯，請均依刑法第47條
    第1 項之規定加重其刑。
三、依刑事訴訟法第251條第1項提起公訴。
    此  致
臺灣基隆地方法院
中    華    民    國    97    年    3     月    4     日
                              檢察官  丁  ○  ○
本件正本證明與原本無異
中    華    民    國    97    年    3    月    10    日
                              書記官  洪  欣  悅
附錄所犯法條：
刑法第320條第1項
    意圖為自己或第三人不法之所有，而竊取他人之動產者，為
    竊盜罪，處五年以下有期徒刑、拘役或五百元以下罰金。
刑法第325條第1項
    意圖為自己或第三人不法之所有，而搶奪他人之動產者，處
    六月以上五年以下有期徒刑。


司法院資訊處製作；財團法人民間司法改革基金會備份。
